臺灣板橋地方法院刑事判決          100年度訴字第2081號
公  訴  人  臺灣板橋地方法院檢察署檢察官
被      告  林正忠
上列被告因違反毒品危害防制條例案件，經檢察官提起公訴（10
0 年度毒偵字第5594號），被告於本院準備程序進行中就被訴事
實為有罪之陳述，經本院合議庭裁定由受命法官獨任進行簡式審
判程序，判決如下：
    主  文
林正忠施用第一級毒品，累犯，處有期徒刑捌月。
    事  實
一、林正忠前於民國98年間，因持有毒品案件，經本院以98年度
    簡字第1289號判處有期徒刑3 月確定，如易科罰金，以新臺
    幣1,000 元折算1 日確定，於98年5 月7 日易科罰金執行完
    畢。復於98年間，因施用毒品案件，經本院以98年度毒聲字
    第621 號裁定送勒戒處所觀察、勒戒，於98年10月22日入臺
    北看守所附設勒戒所執行觀察、勒戒後，認有繼續施用毒品
    之傾向，經本院以98年度毒聲字第1841號裁定令入戒治處所
    施以強制戒治，於98年12月28日入新店戒治所施以強制戒治
    ，嗣無繼續戒治之必要，依臺灣板橋地方法院檢察署檢察官
    命令而於99年8 月16日釋放出所，並經臺灣板橋地方法院檢
    察署檢察官以99年度戒毒偵字第333 號為不起訴處分確定。
    詎仍不知悔改，復基於施用第一級毒品嗎啡之犯意，於100
    年7 月7 日晚間某時許，在其位於新北市○○區○○路261
    巷8 弄3 號5 樓居所內，未經醫師處方，以口服方式非法服
    用醫院開立予其父服用之止痛藥即含有第一級毒品嗎啡成分
    之藥錠，以此方式施用第一級毒品嗎啡1 次。嗣因林正忠為
    毒品列管人口，於100 年7 月8 日下午4 時14分許，經警徵
    得其同意後，採集尿液檢體送驗結果呈嗎啡陽性反應，始悉
    上情。
二、案經新北市政府警察局新莊分局移送臺灣板橋地方法院檢察
    署檢察官偵查起訴。
    理  由
一、本案被告林正忠所犯係死刑、無期徒刑、最輕本刑為3 年以
    上有期徒刑以外之罪，其於準備程序中就前揭被訴事實為有
    罪之陳述，經受命法官告知簡式審判程序之旨，並聽取其與
    公訴人之意見後，本院認無不得或不宜改依簡式審判程序進
    行之情事，依刑事訴訟法第273 條之1 第1 項、第284 條之
    1 規定，裁定本案由受命法官獨任進行簡式審判程序；且依
    刑事訴訟法第273 條之2 及第159 條第2 項規定，不適用傳
    聞法則有關限制證據能力之相關規定，合先敘明。
二、上開犯罪事實，業據被告於偵查中及本院審理時均坦承不諱
    （見臺灣板橋地方法院檢察署100 年度毒偵字5594號第18頁
    、本院100 年度訴字第2081號卷第27頁、第30頁背面），且
    被告於100 年7 月8 日為警採集尿液，經臺灣檢驗科技股份
    有限公司以EIA 酵素免疫分析法為初步檢驗，再以GC/MS 氣
    相層析/ 質譜儀法為確認檢驗結果，呈毒品嗎啡陽性反應，
    此有應受尿液採驗人尿液檢體採集送驗紀錄表、臺灣檢驗科
    技股份有限公司100 年7 月27日報告編號UL/2011/00000000
    號濫用藥物尿液檢驗報告各1 紙在卷可稽（見臺灣板橋地方
    法院檢察署100 年度毒偵字5594號第2-2 頁、第3 頁），足
    認被告自白確與事實相符，堪予採信。至起訴書誤載為被告
    係施用第一級毒品海洛因一節，經公訴人當庭陳明更正為施
    用第一級毒品嗎啡，併予敘明。又被告於98年間，因施用毒
    品案件，經本院以98年度毒聲字第621 號裁定送勒戒處所觀
    察、勒戒，於98年10月22日入臺北看守所附設勒戒所執行觀
    察、勒戒後，認有繼續施用毒品之傾向，經本院以98年度毒
    聲字第1841號裁定令入戒治處所施以強制戒治，於98年12月
    28日入新店戒治所施以強制戒治，嗣無繼續戒治之必要，依
    臺灣板橋地方法院檢察署檢察官命令而於99年8 月16日釋放
    出所，並經臺灣板橋地方法院檢察署檢察官以99年度戒毒偵
    字第333 號為不起訴處分確定等情，有臺灣高等法院被告前
    案紀錄表1 件在卷可查，則其於上開強制戒治執行完畢後5
    年內，再犯本案施用第一級毒品罪，自應依法追訴處罰。本
    件事證明確，被告犯行洵堪認定，應依法論科。
三、論罪科刑：
  (一)查嗎啡屬毒品危害防制條例第2 條第2 項第1 款所規定之第
    一級毒品，是核被告所為，係犯毒品危害防制條例第10條第
    1 項之施用第一級毒品罪。被告持有第一級毒品，復進而施
    用，其持有毒品之低度行為，應為施用第一級毒品之高度行
    為所吸收，不另論罪。
  (二)被告前有如事實欄所載犯罪科刑及執行完畢之紀錄，有臺灣
    高等法院被告全國前案紀錄表1 份在卷可稽，其於有期徒刑
    執行完畢5 年以內，故意再犯本件有期徒刑以上之罪，為累
    犯，應依刑法第47條第1 項加重其刑。
  (三)爰審酌被告前已因施用毒品案件經觀察勒戒及強制戒治後，
    卻未能徹底戒除毒癮，5 年內再犯本件施用第一級毒品罪，
    實屬不該，惟其所犯屬自戕行為與其犯後坦承犯行，態度尚
    佳，並當庭表達戒癮之決心等一切情狀，量處如主文所示之
    刑，以示懲儆。
據上論斷，應依刑事訴訟法第273 條之1 第1 項、第299 條第1
項前段，毒品危害防制條例第10條第1 項，刑法第11條前段、第
47條第1 項，判決如主文。
本案經檢察官周芳怡到庭執行職務。
中    華    民    國  100     年    10    月    31    日
                  刑事第十二庭  法  官  廣于霙
如不服本判決，應於判決送達後10日內敘明上訴理由，向本院提
出上訴狀 (應附繕本) ，上訴於臺灣高等法院。其未敘述上訴理
由者，應於上訴期間屆滿後20日內向本院補提理由書「切勿逕送
上級法院」。
以上正本證明與原本無異。
                                書記官  鍾惠萍
中    華    民    國   100    年    10    月    31    日
附錄論罪科刑法條：
毒品危害防制條例第10條
施用第一級毒品者，處6月以上5年以下有期徒刑。
施用第二級毒品者，處3年以下有期徒刑。